智慧財產法院民事判決
                                  100年度民專上再字第2號
再 審原 告  張世達　
再 審被 告  經濟部智慧財產局
法定代理人　王美花（局長）
再 審被 告  盧文祥　
共      同
訴訟代理人　白杰立　
上列當事人間有關專利權事務事件，再審原告對於中華民國100
年6 月8 日本院99年度民專上字第73號民事確定判決，提起再審
之訴，本院判決如下：
    主  文
再審之訴駁回。
再審訴訟費用由再審原告負擔。
    理  由
一、按再審之訴之當事人，應以原確定判決之當事人，及該判決
    既判力所及之人為限，故對於訴外之第三人不得提起再審之
    訴（最高法院69年度台再字第144 號裁定意旨參照）。次按
    民事訴訟法第496 條第1 項第13款所謂當事人發現未經斟酌
    之證物或得使用該證物者，係指該證物在前程序已經存在，
    因當事人不知有此致未經斟酌，現始知之；或雖知有此而不
    能使用，現始得使用者而言（最高法院29年上字第1005號、
    32年上字第1247號判例意旨參照）。
二、再審原告主張：再審原告之讓與契約書於智慧財產權之「申
    請」契約爭議事件，於原確定判決法院審理中，因無法提出
    被抽存之卷證副本為證，而被認定無理由，並駁回上訴確定
    ，惟再審原告對於上開事實，事後已尋得該卷證做為證據，
    且該證據若於二審提出且經審酌，必能受較有利之判決，依
    民事訴訟法第496 條第1 項第13款之規定，提起再審之訴云
    云。
三、經查，參照本院99年度民專上字第73號確定判決當事人欄（
    見再審卷第9 項）可知，再審被告盧文祥並非該確定判決之
    當事人，或該確定判決既判力所及之人，依上開最高法院裁
    定意旨，再審原告對其提起再審顯不合法。又觀諸再審原告
    所提之證據（見再審卷第19、20頁），皆已於為原確定判決
    之本院審理時提出（見本院99民專上字第73號卷第73至81頁
    ），應屬於前訴訟程序中已提出之檔案文件，均為再審原告
    於前訴訟程序已知或得使用之證物，依上開最高法院裁定意
    旨，亦非屬民事訴訟法第496 條第1 項第13款所規定證物，
    綜上所述，再審原告提起本件再審之訴不應准許，爰不經言
    詞辯論，逕以判決駁回之。
中　　華　　民　　國　　100　 年　　11　　月　　15　　日
                    智慧財產法院第二庭
                          審判長法  官　陳忠行
                                法  官　林洲富
                                法  官　熊誦梅
以上正本係照原本作成。
如不服本判決，應於收受送達後20日內向本院提出上訴書狀，其
未表明上訴理由者，應於提出上訴後20日內向本院補提理由書狀
（均須按他造當事人之人數附繕本），上訴時應提出委任律師或
具有律師資格之人之委任狀；委任有律師資格者，另應附具律師
資格證書及釋明委任人與受任人有民事訴訟法第466 條之1 第1
項但書或第2 項（詳附註）所定關係之釋明文書影本。如委任律
師提起上訴者，應一併繳納上訴審裁判費。
中　　華　　民　　國　　100　 年　　11　　月　　22　　日
　　　　　　　　　　  　　　　　書記官　陳士軒
附註：
民事訴訟法第466條之1（第1項、第2項）：
對於第二審判決上訴，上訴人應委任律師為訴訟代理人。但上訴
人或其他法定代理人具有律師資格者，不在此限。
上訴人之配偶、三親等內之血親、二親等內之姻親，或上訴人為
法人、中央或地方機關時，其所屬專任人員具有律師資格並經法
院認為適當者，亦得為第三審訴訟代理人。